臺灣臺中地方法院刑事判決　　　　　　 94年度易緝字第410號
公　訴　人　臺灣臺中地方法院檢察署檢察官
被　　　告　戊○○
　　　　　　　　　　（另案於臺灣臺中監獄執行中）
上列被告因竊盜案件，經檢察官提起公訴（九十三年度偵字第一
八二七五號、九十四年度偵字第三七○五號），本院判決如下：
    主    文
戊○○竊盜，累犯，處有期徒刑伍月，如易科罰金，以佰元折
算壹日。
    犯罪事實
一、戊○○前因竊盜案件，經本院判處有期徒刑六月確定，甫於
    民國九十二年八月二十四日執行完畢。仍不知悔改，竟基於
    意圖為自己不法所有之犯意，於九十三年四月六日十時許，
    進入臺中縣烏日鄉○○○路二九六號丁○○之住處（侵入住
    宅部分未經告訴），趁丁○○不注意時，竊取丁○○所有放
    置於客廳桌上之ＳＨＡＲＰ廠牌，型號ＧＪ─一九八號行動
    電話手機一支（序號000000000000000號）
    ，得手後，於同年四月間某日，戊○○以「陳建邦」之名義
    持上揭竊得之手機至臺中市○○區○○路一段二○○號亞傳
    通訊行售予不知情之己○○，復經亞傳通訊行再出售予不知
    情之潘保忠。嗣經警取得戊○○於亞傳通訊行書立之手機讓
    渡證書，經比對後讓渡證書上之指紋，因而查獲戊○○。
二、案經臺中縣警察局霧峰分局移送臺灣臺中地方法院檢察署檢
    察官偵查起訴。
    理    由
一、訊據被告戊○○固坦承曾持證人丁○○所有之前開ＳＨＡＲ
    Ｐ廠牌，型號ＧＪ─一九八號行動電話手機一支，至臺中市
    南屯區○○路○段二○○號亞傳通訊行，以「陳建邦」之名
    義出售等事實，惟矢口否認有何竊盜之犯行，辯稱：前開手
    機係丙○○所竊取，因丙○○認為伊認識通訊行，故要伊幫
    忙出售，伊問丙○○手機哪來的，他說是他自己的，但因丙○○常常竊取他人物品，且不會拿這麼好的手機，伊也有懷
    疑該手機是偷來的；當時伊是跟手機行老闆娘的兒子「阿信
    」接洽，只有他一人在店裏，之所以用陳建邦的名字去出售
    ，是因為伊認識亞傳通訊行老闆的兒子「阿信」，認識他時
    ，伊的名字叫「陳建邦」，而「陳建邦」是在八十一、二年
    時才改名，故當時才以陳建邦的名義出售，伊的身分證字號
    並未曾改過，讓渡書伊只有簽名、蓋指印，身分證號碼、住
    址也不是伊寫的云云。惟查：
(一)、前開手機係證人丁○○所有，於九十三年四月六日十時許，
    在臺中縣烏日鄉○○○路二九六號住處客廳遭竊取等情，業
    據證人丁○○證述在卷（九十三年度偵字第一八二七五號卷
    第十、十一頁），又前開證人丁○○所有之手機遭竊後，係
    被告持往亞傳通訊行，以「陳建邦」之名義，出售予不知情
    之證人己○○，因被告未帶證件，無法核對，遂要求被告蓋
    指印，讓渡證書上之姓名、身分證號碼、地址，均係被告自
    己填載書寫，嗣經警比對讓渡書上之指紋，始查知出售之人
    為被告等情，亦據證人己○○於偵查及本院審理時證述在卷
    （九十三年度偵字第一八二七五號卷第四一頁、本院卷第九
    十至九四頁），復有讓渡證書一紙，內政部警政署刑事警察
    局鑑驗書一紙（九十三年度偵字第一八二七五號卷第二二至
    二六頁）在卷足憑。再者，苟非被告所竊取，何以出售手機
    之際，不以本人之名義為之，反以冒用「陳建邦」之名義出
    售，顯見被告應係為免犯行為人所查悉，而刻意隱瞞其真實
    姓名，但未料證人己○○因被告未帶證件，無從核對確認，
    故要求被告蓋指印，因而為警比對指紋而查知被告之真實身
    分。雖被告以前揭詞情置辯，惟證人己○○亦於本院審理時
    證述：當時係伊與被告接洽，手機讓渡書上之姓名、身分證
    號碼、地址均係被告所填載，店內只有伊一個人，伊有三個
    兒子，但都在外地，姓名分別為顏生宗、顏生羽、顏嘉君，
    並無一人綽號叫「阿信」等語（本院卷第九三、九五頁），
    質之被告，被告即坦認與其接洽買賣手機之人確係證人己○○等情（本院卷九六頁），且經本院函臺中縣烏日鄉戶政事
    務所查詢被告是否曾經叫「陳建邦」，後再更名，其回函檢
    附被告之戶籍資料，表示被告原名叫「陳志安」，於八十年
    四月八日改名，同年四月十二日申登為「戊○○」，未曾有
    過「陳建邦」之姓名，此有臺中縣烏日鄉戶政事務所九十四
    年十月十二日中縣烏戶字第○九四○○○二九三一號函及其
    檢附之戶籍資料附卷可參（本院卷第六四、六五頁），又被
    告自承其未曾變更過身分證號碼，然讓渡證書上之身分證字
    號為Ｚ000000000號，顯與被告之身分證字號Ｚ0
    00000000號不同，此觀上開讓渡證書即知（九十三
    年度偵字第一八二七五號卷第二六頁），衡情前開讓渡證書
    之簽名、指印均係被告所親簽、按納，且有確有出賣手機之
    事實，證人己○○並無刻意偽填身分證字號之必要，是被告
    所辯該身分證字號非其所填載云云，亦有所不實。另被告又
    辯稱該手機係證人丙○○所竊取云云，惟經本院審理時詰問
    證人丙○○，並由被告與證人丙○○對質，其堅稱並未曾竊
    取前開手機，並交由被告代其出售等語（本院卷第八九、九
    十頁），嗣被告即又改稱：係伊與證人丙○○一同竊取，證
    人丙○○入內行竊，伊在外把風，嗣伊與證人丙○○一同至
    亞傳通訊行出售手機予證人己○○云云（本院卷第九一頁）
    ，然證人己○○則證述：伊印象中進來店裏的，只有被告一
    人，伊在偵查時也記得是這樣等語（本院卷第九二、九四頁
    ）。承上，足見被告所述反覆不一，且相互予盾，先稱係在
    亞傳通訊行係與「阿信」接洽出賣手機事宜，後又承認係與
    證人己○○接洽，先稱係證人丙○○所偷竊，交予其出售，
    後又稱係伊與證人丙○○一同竊取，證人丙○○下手，伊在
    外把風云云，且其所辯其之姓名曾為「陳建邦」乙節，亦與
    與前述烏日鄉戶政事務所檢附之戶籍資料所示之客觀事實不
    符而有瑕庛，故被告前揭所辯均難憑採。準此，前開手機係
    證人丁○○於前揭時、地遭竊，然係被告持有前開手機，冒
    用陳建邦之名義出售，復又無法合理解釋手機之來源，已足
    推認前開手機應係被告所竊取無誤。
(二)、綜上所述，被告所辯，應係臨訟飾卸之詞，均無足採，本案
    事證明確，被告犯行應可認定。
二、核被告所為係犯刑法第三百二十條第一項之竊盜罪。被告曾
    前因竊盜案件，經本院判處有期徒刑六月確定，甫於九十二
    年八月二十四日執行完畢等情，有臺灣臺中地方法院檢察署
    刑案資查註紀錄表，臺灣高等法院被告全國前案紀錄表在卷
    可參，其於有期徒刑執行完畢後，五年以內再犯本件有期徒
    刑以上之罪，為累犯，應依刑法第四十七條之規定加重其刑
    。爰審酌被告年經力盛，不思以合法途徑，獲取生活所需，
    而竊取他人手機，與其對證人丁○○所造成之損害，及其所
    獲得之利益，暨其犯後猶否認犯行，飾詞狡辯與其犯罪之動
    機、目的等一切情狀，量處如主文所示，並諭知如易科罰金
    之折算標準。
三、公訴意旨另以：被告戊○○與同案被告魏道明（業經本院以
    九十四年度易字第九七一號判處有期徒刑四月）共同基於意
    圖為自己不法之所有之犯意聯絡，於九十三年九月一日上午
    十時許，共同至臺中縣烏日鄉○○路○段六三號捷順通訊有
    限公司店內，佯稱購買手機為由，趁該店負責人即證人乙○○疏於注意之際，由同案被告魏道明下手竊取證人乙○○所
    有放置於桌上之ＳＨＡＲＰ牌，型號ＧＸ─３１行動電話手
    機（序號000000000000000號號），得手後
    ，嗣於同年九月間，被告戊○○及同案被告魏道明將該行動
    電話出售之訊息刊登於雅虎奇摩拍賣網站上，並以ｐａｐａ
    ｌｉｎ８＠ｙａｈｏｏ．ｃｏｍ．ｔｗ電子郵件信箱連絡，
    購買之人以出價最高者得標，得標者再以電子郵件連絡交款
    及取貨，後果有不知情之證人蘇春明在該網站上出價，後於
    九十三年九月二十日十九時三十四分許，以一萬五千得標，
    證人蘇春明將前揭款項轉帳匯入所指定之00000000
    00000000號帳戶中，證人蘇春明於同年月二十二日
    即收到其所寄送之行動電話，嗣為警查獲上開手機而循線查
    悉上情，因認被告與同案被告魏道明共犯刑法第三百二十條
    第一項之竊盜罪嫌。
(一)、按犯罪事實應依證據認定之，無證據不得認定犯罪事實，又
    不能證明被告犯罪者，應諭知無罪之判決，刑事訴訟法第一
    百五十四條第二項及第三百零一條第一項分別定有明文。次
    按刑事訴訟法上所謂認定犯罪事實之證據，係指足以認定被
    告確有犯罪行為之積極證據而言；如未能發現相當證據或證
    據不足以證明，自不能以推測或擬制之方法，以為裁判基礎
    （最高法院二十九年上字第三一○五號、四十年台上字第八
    十六號判例參照）。
(二)、公訴人認被告涉犯刑法第三百二十條第一項之竊盜罪嫌，無
    非係以證人乙○○之於偵查中之證言及和解書一紙為其論據
    之基礎，訊據被告則堅詞否認有何竊盜犯行，辯稱：魏道明
    係陪同伊一起去捷順通訊行修理手機，但在通訊行內，魏道
    明就先行離去，嗣後伊才知道該通訊行手機被偷，後來伊曾
    再到過捷順通訊行，伊跟老闆說不是伊偷的，但老闆說伊是
    和魏道明一起來的，堅持要伊簽和解書，伊才簽的等語。經
    查：卷附之和解書一紙，雖載：「戊○○與魏道明於九十三
    年九月一日竊取捷順通訊行ＧＸ３１手機…，賠償ＧＸ３１
    手機價格新台幣貳萬參仟元整。…」云云（九十四年度偵字
    第三七○五號卷第四三頁），惟依證人乙○○即捷順公司實
    際負責人於本院審理時證述：和解書是伊所書寫，上面戊○○的簽名是戊○○親自簽名的，他當時好像是說分局跟他說
    ，若與失主達成和解的話，可能會比較輕微，據伊所知，他
    在烏日地方還有其他竊取手機的案件，他可能是找錯對象來
    和解，當時他是有表明是另一人偷的等語，是證人乙○○亦
    證述同案被告戊○○於簽立和解書之際，已表明前開手機非
    其所竊取，故尚難僅以前開和解書一紙，即認定前開手機係
    被告與同案被告戊○○所共同竊取。再者，證人乙○○亦證
    述：當時係戊○○與伊在洽談修理手機及回估的事宜，ＧＸ
    ３１手機則放置在與伊相距約三、四公尺處，與香煙放在一
    起，而魏道明向伊借香煙抽，就過去拿煙，當時還有另一位
    客人要買手機，等客戶買完電話，他們二人也走了，伊才發
    現手機不見了，當時魏道明是先走的，整個過程，伊沒有看
    見是何人竊取手機等語（本院卷第一二三、一二四、一二六
    頁），而同案被告魏道明亦供述：戊○○說要修手機，伊跟
    他一起去，後來看到桌上有一支手機，伊臨時起意，拿了手
    機就走了等語（本院九十四年度易字第九七一號卷第九九頁
    ）。職是，並無積極證據足資認定被告有與同案被告魏道明
    共犯本案竊盜犯行。
(三)、綜上，本件被告被訴竊取ＳＨＡＲＰ牌，型號ＧＸ─３１行
    動電話手機（序號000000000000000號號）
    部分，公訴人所提出之證據或所指出之證明方法，尚不足為
    被告有罪之積極證明，或說服本院形成被告有罪之心證，此
    部分，依法原應諭知無罪之判決，惟公訴人認此部分與其前
    開所犯普通竊盜罪部分有連續犯之裁判上一罪關係，爰不另
    為無罪之諭知。
四、併案意旨略以：被告戊○○意圖為自己不法之所有，於九十
    四年六月二十七日十七時許，在臺中市南屯區楓樹巷三十七
    之十一號前，以自備之鑰匙竊取被害人張阿菊所有車牌號碼
    ＳＺＣ－六九三號輕型機車，於同年七月一日二十三時二十
    三分許，為巡邏員警發現被告騎乘上開機車而查獲；被告又
    意圖為自己不法之所有，復於九十四年七月十四日五時許，
    在臺中縣烏日鄉○○街停車場內，以自備之鑰匙竊取被害人
    甲○○○停放於該處之車牌號碼ＯＳ－七三○五號自用小客
    車，嗣為警發現持有該車而查獲，因認被告涉犯刑法第三百
    二十條第一項之竊盜罪嫌。按所謂之連續犯，在主觀上，須
    各犯罪係基於一概括犯意而生，亦即，多次之犯行自始即出
    於一預定之犯意計劃，而在客觀上，數行為間具有連續性，
    指於時間、空間、場所、機會上具有密切連接之特性而言。
    查併案之竊盜犯行時間分別為九十四年六月二十七日、九十
    四年七月十四日，與本案九十三年四月六日竊取前開手機之
    犯行，已分別逾一年二月、一年三月有餘，是併案之竊盜犯
    行與本案竊盜犯行部分，並無密切的連接關係，在主觀上亦
    難認被告竊取併案意旨所載之機車、自用小客車，與前開竊
    取手機犯行，係基於同一竊盜預定之犯意計劃，而有概括犯
    意。是以，依前開說明，併案竊盜犯行部分與本案竊盜犯行
    自無連續犯之裁判上一罪關係，而併案部分既未經起訴，本
    院即不得審究，此部分應退由檢察官另為適法之處理。
五、被告偽造讓渡證書後，交付予證人己○○持以行使部分，另
    涉犯行使偽造私文書罪嫌，此部分未經檢察官起訴，然被告
    以偽造「陳建邦」署押之方式偽造讓渡證書，衡情其目的應
    係在於掩飾犯行，避免為警查知，故與本案竊取手機部分並
    無方法目的或手段結果之牽連犯之裁判上一罪關係，本院自
    無從併予審理，被告另涉犯行使偽造私文書罪嫌部分，應由
    檢察官另行偵查處理，附此敘明。
據上論斷，應依刑事訴訟法第二百九十九條第一項前段，刑法第
三百二十條第一項、第四十七條、第四十一條第一項前段，罰金
罰鍰提高標準條例第一條前段、第二條，判決如主文。
本案經檢察官庚○○到庭執行職務。
中　　華　　民　　國　　94　　年　　11　　月　　16　　日
                  刑事第十四庭  審判長法  官  楊真明
                                      法  官  陳  葳
                                      法  官  劉逸成
上正本證明與原本無異。
如不服本判決，應於送達後十日內向本院提出上訴狀（須附繕
本），上訴於台灣高等法院台中分院。
                                      書記官  謝惠雯
中　　華　　民　　國　　94　　年　　11　　月　　16　　日
附錄論罪科刑法條
中華民國刑法第320條
 (普通竊盜罪、竊佔罪)
意圖為自己或第三人不法之所有，而竊取他人之動產者，為竊盜
罪，處五年以下有期徒刑、拘役或五百元以下罰金。
意圖為自己或第三人不法之利益，而竊佔他人之不動產者，依前
項之規定處斷。
前二項之未遂犯罰之。
